【裁判字號】    98,訴,105
【裁判日期】    980227
【裁判案由】    毒品危害防制條例
【裁判全文】
臺灣基隆地方法院刑事判決               98年度訴字第105號
公  訴  人  臺灣基隆地方法院檢察署檢察官
被      告  乙○○
                    （另案於臺灣基隆監獄執行中）
上列被告因毒品危害防制條例案件，經檢察官提起公訴（97年度
毒偵字第3014號），被告於準備程序進行中，就被訴事實為有罪
之陳述，經本院合議庭裁定由受命法官獨任進行簡式審判程序，
判決如下：
    主  文
乙○○施用第一級毒品，累犯，處有期徒刑玖月。
    事  實
一、乙○○前因施用毒品案件，經觀察、勒戒後，認有繼續施用
    毒品之傾向，經臺灣板橋地方法院以91年度毒聲字第720 號
    裁定令入勒戒處所施以強制戒治，於民國92年3月1日執行完
    畢而釋放出所，並由臺灣板橋地方法院檢察署檢察官以92年
    度戒毒偵字第253 號為不起訴處分確定；又於前揭強制戒治
    完畢釋放後5 年內，因施用毒品案件，經本院以94年度訴字
    第486 號判決有期徒刑8月、4月確定，其後，復因偽造文書
    案件，經臺灣板橋地方法院以94年度簡字第2712號判處有期
    徒刑3 月確定，前開施用毒品、偽造文書案件，嗣經本院以
    95 年度聲字第251號裁定應執行有期徒刑1年2月確定，於96
    年3月6日縮刑期滿執行完畢（構成累犯）。再因施用毒品案
    件，經本院以97年度訴字第738號判決應執行有期徒刑8月確
    定，現仍執行中。
二、詎其仍未戒除毒癮，基於施用第一級毒品海洛因及第二級毒
    品甲基安非他命之犯意，在97年10月5 日中午12時許，在臺
    北縣中和市某汽車旅館內，以將第一級毒品海洛因、第二級
    毒品甲基安非他命混合放入玻璃球內燒烤產生煙霧而吸食之
    方式，同時施用海洛因、甲基安非他命1 次（起訴書誤載為
    安非他命，應予更正）。嗣於97年10月6日晚間8時40分許，
    在臺北市○○區○○街與重慶北路3段9巷口，為警查獲，並
    採尿送驗，有毒品嗎啡及甲基安非他命陽性反應，而悉上情
    。
三、案經臺北市政府警察局大同分局移由臺灣士林地方法院檢察
    署呈請臺灣高等法院檢察署檢察長令轉臺灣基隆地方法院檢
    察署檢察官偵查起訴。
    理  由
一、本件被告所犯者非為死刑、無期徒刑、最輕本刑為3 年以上
    有期徒刑之罪或高等法院管轄第一審案件，其於準備程序進
    行中，先就被訴事實為有罪之陳述，經告知其簡式審判程序
    之旨，並聽取公訴人及被告之意見後，本院依刑事訴訟法第
    273條之1第1 項之規定，裁定由受命法官獨任進行簡式審判
    程序，且依同法第273條之2規定，簡式審判程序之證據調查
    ，不受第159條第1項、第161條之2、第161條之3、第163 條
    之1及第164條至第170條規定之限制，合先敘明。
二、前揭犯罪事實，業據被告於本院準備程序及審理時坦承不諱
    ，又經被告同意，為警查獲後所採集之尿液經送驗後，呈甲
    基安非他命、嗎啡之陽性反應，此有臺北市政府警察局偵辦
    毒品案件尿液檢體委驗單（尿液編號：002699）、台灣尖端
    先進生技醫藥股份有限公司濫用藥物檢驗報告各乙份（見97
    年度毒偵字第3014號卷第4頁、第6頁）附卷可稽，且參之以
    酵素免疫分析或薄層定性分析等方式為初步篩檢者，檢驗結
    果雖有相當程度偽陽性之可能，然以氣（液）相層析、質譜
    分析之儀器為交叉確認者，檢驗結果出現偽陽性之機率則極
    低，因而具有公信力，核足為對涉嫌人不利之認定；尤以「
    毒品施用後於尿液、血液中可檢出之最大時限，與施用劑量
    、施用頻率、施用方式、施用者飲水量之多寡、個人體質、
    代謝情況、檢體收集時間點及所用檢測方法之靈敏度等因素
    有關，因個案而異。依據Clarke's Isolation Identificati
    on of Drugs第二版記載，血液中藥物之半衰期（濃度減半
    所需時間）分別為古柯鹼0.7-1.5小時、海洛因3分鐘（其代
    謝物為嗎啡2-3小時）、嗎啡2-3 小時、大麻20-36小時、安
    非他命12小時（當尿液偏酸性時，為4- 8小時）、甲基安非
    他命9小時、Ketamine 2-4小時，而MDMA約8.49 小時。一般
    於尿液中可檢出之最大時限，古柯鹼為施用後1-4 天、海洛
    因2-4天、嗎啡2-4天、大麻1-10天、安非他命1-4 天、甲基
    安非他命1-5天、MDMA1- 4天、MDA 1-4天、Ketamine2-4 天
    。」此曾經行政院衛生署藥物食品檢驗局以92年7 月23日管
    檢字第0920005609號函釋在案，足認被告自白與犯罪事實相
    符，其犯罪事證明確，犯行洵堪認定，應依法論科。
三、查海洛因、甲基安非他命分係毒品危害防制條例第2條第2項
    第1款、第2款所定之第一級、第二級毒品，核被告所為係犯
    毒品危害防制條例第10條第1項、第2項之施用第一級、第二
    級毒品罪。被告持有第一級毒品海洛因及第二級毒品甲基安
    非他命之低度行為，應為施用第一級、第二級毒品之高度行
    為所吸收，不另論罪。被告以第一級毒品海洛因、第二級毒
    品甲基安非他命混合放入玻璃球內燒烤而吸食其所產生煙霧
    之方式，同時施用第一級毒品海洛因、第二級毒品甲基安非
    他命，係一行為觸犯上開2 罪名，為想像競合犯，應依刑法
    第55條規定，從較重之施用第一級毒品罪處斷。又被告乙○
    ○有事實欄所示論罪科刑執行完畢情形，有臺灣高等法法被
    告前案紀錄表乙份附卷足憑，其於前案執行完畢後5年內，
    故意再犯本件有期徒刑以上之罪，均為累犯，各依刑法第47
    條第1 項加重其刑。爰審酌被告曾有施用毒品之前科仍不知
    戒除，惟犯罪後坦承犯行，且所犯之施用毒品犯行乃戕害自
    己身心健康，並未危及他人等一切情狀，量處如主文所示之
    刑。
據上論斷，應依刑事訴訟法第273 條之1 第1 項、第299 條第1
項前段，毒品危害防制條例第10條第1項、第2項，刑法第11 條
前段、第55條、第47條第1項，判決如主文。
本案經檢察官甲○○到庭執行職務。
中    華    民    國    98    年    2    月   27    日
                  刑事第四庭法  官   周霙蘭
以上正本證明與原本無異。
如不服本判決應於收受本判決後10日內向本院提出上訴書狀，其
未敘述上訴理由者，並得於提起上訴後10日內向本院補提理由書
狀（均須按他造當事人之人數附繕本）「切勿逕送上級法院」。
中    華    民    國    98    年    2    月   27    日
                            書記官   莊智凱
附錄本案所犯法條：
毒品危害防制條例第10條：
I施用第一級毒品者，處 6 月以上 5 年以下有期徒刑。
II施用第二級毒品者，處 3 年以下有期徒刑。


司法院資訊處製作；財團法人民間司法改革基金會備份。
